【裁判字號】    98,訴,779
【裁判日期】    980831
【裁判案由】    毒品危害防制條例
【裁判全文】
臺灣桃園地方法院刑事判決               98年度訴字第779號
公  訴  人  台灣桃園地方法院檢察署檢察官
被      告  甲○○
                    （現羈押在台灣桃園看守所）
指定辯護人  本院公設辯護人  林銘宏
上列被告因違反毒品危害防制條例案件，經檢察官提起公訴（98
年度偵字第7506號）本院判決如下：
    主  文
甲○○共同販賣第三級毒品，處有期徒刑貳年拾月；犯罪所得新
台幣肆佰元，與共犯真實年籍不詳綽號「阿俊」之成年男子連帶
沒收之，如全部或一部不能沒收時，以其等財產連帶抵償之。又
共同販賣第三級毒品，處有期徒刑年；犯罪所得新台幣壹仟元
，與共犯真實年籍不詳綽號「阿俊」之成年男子連帶沒收之，如
全部或一部不能沒收時，以其等財產連帶抵償之。應執行有期徒
刑伍年陸月；犯罪所得新台幣壹仟肆佰元，與共犯真實年籍不詳
綽號「阿俊」之成年男子連帶沒收之，如全部或一部不能沒收時
，以其等財產連帶抵償之。
    事  實
一、甲○○明知愷他命（Ketamine，俗稱K 他命）為毒品危害防
    制條例所規定之第三級毒品，不得製造、運輸、販賣或轉讓
    ，然受真實年籍不詳綽號「阿俊」之成年男子（下稱「阿俊
    」）所託，由甲○○負責接聽「阿俊」所使用號碼00000000
    00號行動電話，與撥打該電話者約定地點，甲○○即駕駛車
    號DZ-7055 號自用小客車搭載「阿俊」前往該約定地點交易
    愷他命。
（一）甲○○與「阿俊」共同意圖營利，基於販賣第三級毒品愷
      他命以資牟利之犯意聯絡，於民國98年1 月27日上午10時
      32分許，林國集使用號碼0000000000號行動電話撥打「阿
      俊」所使用號碼0000000000號行動電話，經甲○○接聽後
      ，與林國集約定交易地點為桃園縣平鎮市陽明醫院附近即
      林國集住處附近），甲○○即駕駛車號DZ-7055 號自用小
      客車搭載「阿俊」前往該約定地點，於98年1 月27日上午
      10時39分許到達該處後，甲○○復撥打電話告知林國集已
      抵達，林國集乃上車表示以新台幣（下同）400 元購買1
      支愷他命，「阿俊」即將等值之愷他命交付林國集，林國
      集亦將價款400 元交付「阿俊」。
（二）甲○○與「阿俊」共同意圖營利，基於販賣第三級毒品愷
      他命以資牟利之單一犯意聯絡，於98年1 月27日下午2 時
      54分許，徐曉芬使用號碼0000000000號行動電話撥打「阿
      俊」所使用號碼0000000000號行動電話，經甲○○接聽後
      ，與徐曉芬約定交易地點為桃園縣平鎮市○○○路徐曉芬
      租屋處，甲○○即駕駛車號DZ-7055 號自用小客車搭載「
      阿俊」前往該約定地點，於98年1 月27日下午3 時13分許
      到達該處後，甲○○復撥打電話告知徐曉芬已抵達，徐曉
      芬乃上車表示以800 元購買2 支愷他命，「阿俊」即將等
      值之愷他命交付徐曉芬，徐曉芬亦將價款800 元交付「阿
      俊」。接續於98年1 月27日下午3 時35分許，徐曉芬又使
      用號碼0000000000號行動電話撥打「阿俊」所使用號碼00
      00000000號行動電話，經甲○○接聽後，徐曉芬要求甲○
      ○再返回上處（即桃園縣平鎮市○○○路徐曉芬租屋處）
      ，甲○○即駕駛車號DZ-7055 號自用小客車搭載「阿俊」
      返回，而於98年1 月27日下午3 時43分許到達後，甲○○
      復撥打電話告知徐曉芬已抵達，徐曉芬乃上車表示再購買
      1 支愷他命，並要求與方才甫購買之2 支愷他命合併以3
      支愷他命1,000 元計算，「阿俊」即再將1 支愷他命交付
      徐曉芬，徐曉芬亦將價款200 元交付「阿俊」。
二、案經桃園縣政府警察局移送台灣桃園地方法院檢察署檢察官
    偵查起訴。
        理  由
甲、證據能力部分：
一、證人林國集（即A2）、徐曉芬（即A1）於警詢時之陳述部分
    ：按被告以外之人於審判外之言詞或書面陳述，除法律有規
    定者外，不得作為證據，刑事訴訟法第159 條第1 項定有明
    文。查上開證人於警詢時所為之陳述，經核不符合刑事訴訟
    法第159 條之2 、第159 條之3 、第159 條之5 等規定，應
    無證據能力。
二、證人林國集（即A2）、徐曉芬（即A1）於檢察官訊問時之證
    述部分：按被告以外之人於偵查中向檢察官所為之陳述，除
    顯有不可信之情況者外，得為證據，刑事訴訟法第159 條之
    1 第2 項定有明文。查上開證人於檢察官訊問時所為之證述
    ，查無顯不可信之情況，依前開規定，得為證據，且經具結
    以擔保其證詞之真實性及憑信性，另被告及辯護人均不爭執
    其證據能力，亦不聲請傳喚上開證人到庭對質詰問，是其等
    於檢察官訊問時所為之證述，自具有證據能力。
三、關於卷附監聽譯文之證據能力：按司法警察依據監聽錄音結
    果予以翻譯而製作之監聽（或稱通訊監察）譯文，屬於文書
    證據之一種，於被告或訴訟關係人對其譯文之真實性發生爭
    執或有所懷疑時，法院固應依刑事訴訟法第165 條之1 第2
    項規定，以適當之設備，顯示該監聽錄音帶之聲音，以踐行
    調查證據之程序，俾確認該錄音聲音是否為通訊者本人及其
    內容與監聽譯文之記載是否相符；或傳喚該通訊者；或依其
    他法定程序，為證據調查。倘被告或訴訟關係人對該通訊監
    察譯文之真實性並不爭執，即無勘驗辨認其錄音聲音之調查
    必要性，法院於審判期日如已踐行提示監聽譯文供當事人辨
    認或告以要旨，使其表示意見等程序並為辯論者，其所為之
    訴訟程序即無不合（最高法院98年度台上字第3946號判決要
    旨參照）。查本件被告及辯護人對通訊監察譯文並不爭執其
    證據能力，且對其真實性亦不爭執，而本院於審判期日並已
    提示該監聽譯文，使被告及辯護人表示意見並為辯論，是卷
    附監聽譯文，自有證據能力。
乙、認定事實之理由及依據：
一、訊據被告固坦承於上揭時間駕車搭載「阿俊」至桃園縣平鎮
    市陽明醫院附近及桃園縣平鎮市○○○路交易愷他命之事實
    ，惟矢口否認有何公訴人所指共同販賣愷他命犯行，辯稱：
    伊只是幫「阿俊」接電話，並開車載「阿俊」去交易愷他命
    ，愷他命是「阿俊」賣的，伊只是幫助犯云云。經查：
（一）就事實欄一、（一）部分：
      被告已坦承於上揭時間與證人林國集電話通話，並駕車搭
      載「阿俊」至桃園縣平鎮市陽明醫院附近與證人林國集交
      易愷他命，證人林國集（即A2）於檢察官訊問時證稱：伊
      都拿400 元給對方，拿貨後就走，伊是把錢交給副駕駛座
      之人，伊是1 次買1 支，98年1 月27日這次有拿到，對方
      是2 個人來，伊上車是坐右後座，是副駕駛座的人拿毒品
      （指愷他命）給伊，伊這次是買1 支愷他命等語（見偵查
      卷第280 、281 頁）。又號碼0000000000號行動電話（通
      話者為被告）與證人林國集使用號碼0000000000號行動電
      話先於98年1 月27日上午10時32分許通話，甲○○：「喂
      。」、林國集：「我家。」、甲○○：「好。」；復於同
      日上午10時39分許通話，甲○○：「到囉、到囉。」、林
      國集：「喂、好。」有卷附監聽譯文可稽（見偵查卷第48
      頁）。是被告所述核與證人林國集上開證述及卷附監聽譯
      文相符，應可採信。
（二）就事實欄一、（二）部分：
      被告已坦承於上揭時間與證人徐曉芬電話通話，並駕車搭
      載「阿俊」至桃園縣平鎮市○○○路與證人徐曉芬交易愷
      他命，證人徐曉芬（即A1）於檢察官訊問時證稱：伊購買
      愷他命是1 件（即「支」）400 元、3 件（即「支」）1,
      000 元，監聽譯文中在98年1 月27日的4 通電話也是要買
      愷他命，伊第1 次是買2 個（即「支」），後來又打電話
      叫對方回來買1 個（即「支」），湊1,000 元等語（見偵
      查卷第220 、221 頁）。又號碼0000000000號行動電話（
      通話者為被告）與證人徐曉芬使用號碼0000000000號行動
      電話先於98年1 月27日下午2 時54分許通話，徐曉芬：「
      現在有空嗎？」、甲○○：「我在楊梅耶！你哪裡」、徐
      曉芬：「關爺西路啊！那你從楊梅來這要多久？」、甲○
      ○：「給我個10分鐘，我油門吹到底」；復於同日下午3
      時13分許通話，甲○○：「我到囉。」、徐曉芬：「好。
      」；再於同日下午3 時35分許通話，徐曉芬：「你再來關
      爺西路1 次。」、甲○○：「好，我等下打給你。」、徐
      曉芬：「好。」；又於同日下午3 時43分許通話，甲○○
      ：「下來啊。」、徐曉芬：「好。」有卷附監聽譯文可稽
      （見偵查卷第48頁）。是被告所述核與證人徐曉芬上開證
      述及卷附監聽譯文相符，應可採信。
（三）至被告雖以前詞置辯，惟查：按「以幫助他人犯罪之意思
      ，其參與之犯罪行為，為犯罪構成要件以外之行為者，始
      為從犯；如以幫助他人犯罪之意思而參與犯罪構成要件之
      行為者，應以共同正犯論。而販賣毒品，除買方支付價金
      外，賣方移轉交付海洛因與買方，為其主要構成要件（最
      高法院94年度台上字第5310號判決意旨參照）。本件證人
      林國集、徐曉芬所撥打購買毒品之電話均係被告所接聽，
      電話中證人林國集、徐曉芬亦直接告知被告交易地點，，
      且被告復駕車搭載「阿俊」前往交易毒品，而證人林國集
      、徐曉芬均係在被告所駕駛之車上取得毒品及交付價金，
      縱愷他命係「阿俊」所交付，價金亦由「阿俊」收取，然
      被告所為係共同正犯中之參與販賣毒品之構成要件行為，
      並非僅該當幫助犯，是被告辯稱：伊係幫助販毒云云，自
      非可採。
（四）至被告於偵查時雖一度辯稱係是販賣笑氣云云，惟查證人
      林國集、徐曉芬均明確證稱係購買愷他命，已如前述，且
      被告於檢察官訊問時已明確供稱：因為「阿俊」說在賣愷
      他命，所以伊車就不借「阿俊」，伊還是載「阿俊」去交
      易等語（見偵查卷第301 頁），顯見被告確知悉所販賣者
      係愷他命，是被告此部分所辯，顯係卸責之詞，不足採信
      。
（五）至公訴人雖認綽號「老鼠」之成年男子亦係本件共犯，惟
      此為被告所否認（被告僅坦承搭載「阿俊」去交易毒品）
      ，而依證人林國集、徐曉芬之證述，亦無從證明確另有綽
      號「老鼠」之人為本件共犯，公訴人復未提出綽號「老鼠
      」者之年籍資料以供本院傳喚調查，自難認本件共犯尚有
      綽號「老鼠」者，一併敘明。
（六）被告有營利意圖之認定：按認定犯罪構成事實所憑之證據
      ，不限於直接證據，間接證據亦包括在內，即綜合調查所
      得之一切證據，本於論理法則之推理作用，得其心證而為
      事實之判斷，與憑空臆測推想之情形有別，自非法所不許
      （最高法院97年度台上字第1940號判決意旨參照）。查販
      賣毒品因違法行為，非可公然為之，販賣者販入後可任意
      分裝增減其分量再行出售，每次交易之價格、數量，亦隨
      時依交易對象、當時行情而變動，縱或出售之價格較低，
      亦非當然無營利意圖，即便為相同價格，因份量較少亦能
      從中獲利，除經坦承犯行並供明販入、賣出確實價量外，
      委難查得實情，如被告自始否認犯行，既無法查獲其上手
      ，更難查悉有無從中獲利，除別有事證足認未有牟利外，
      尚難執此認其無營利意圖；否則將造成知過坦承者難辭重
      典，飾詞否認者反得僥倖，而失情理之平。再以政府對毒
      品之查禁森嚴，刑罰甚重，衡情倘非有利可圖，絕無平白
      甘冒被嚴查重罰之高度風險，而為毒品有償交易之理。以
      本件而論，被告與交易對象並非至親，且於接獲買方電話
      後即前往交易毒品，毫不推託，茍無利得，絕無甘冒重典
      ，以原價買賣毒品之理。是被告有營利之意圖，堪以認定
      。
二、本件事證明確，被告上開犯行堪予認定，應依法論科。
三、論罪科刑：
（一）新舊法比較：最高法院95年5 月23日刑事庭第八次會議決
      議，關於法律變更之比較適用原則，於比較時應就罪刑有
      關之共犯、未遂犯、想像競合犯、牽連犯、連續犯、結合
      犯，以及累犯加重、自首減輕暨其他法定加減原因（如身
      分加減）與加減比例等一切情形，本於統一性及整體性原
      則，綜其全部罪刑之結果而為比較。被告行為後，毒品危
      害防制條例第4 條、第17條業已修正，並於98年5 月20日
      公布，依據中央法規標準法第13條：「法規明定自公布或
      發布日施行者，自公布或發布之日起算至第3 日起發生效
      力」規定，自公布日起算至第3 日（即98年5 月22日）起
      發生效力（最高法院98年度台上字第2889號判決發回意旨
      指明應注意新舊法之比較適用、台灣高等法院98年度上更
      （一）字第301 號、98年度上訴字第300 號、98年度上訴
      字第2110號、98年度上訴字第1830號、98年度上訴字第47
      4 號、97年度上訴字第4910號、98年度上訴字第875 號、
      97年度重上更（四）字第217 號、98年度上訴字第1687號
      等諸多判決，司法院96年6 月29日院台廳刑一字第098001
      4643號函均採相同見解）。據此，本案應依刑法第2 條第
      1 項「按行為後法律有變更者，適用行為時之法律，但行
      為後之法律有利於行為人者，適用最有利於行為人之法律
      」之規定而為比較，爰說明如下：
    1.查被告行為時之毒品危害防制條例第4 條第3 項規定：「
      製造、運輸、販賣第三級毒品者，處5 年以上有期徒刑，
      得併科新台幣5 百萬元以下罰金。」，修正後則規定：「
      製造、運輸、販賣第三級毒品者，處5 年以上有期徒刑，
      得併科新台幣7 百萬元以下罰金」。核修正後之規定，得
      併科之罰金顯已提高，應以被告行為時之規定對被告較為
      有利。
    2.被告行為時之毒品危害防制條例第17條規定：「犯第4 條
      第1 項至第4 項、第5 條第1 項至第4 項前段、第6 條第
      1 項至第4 項、第7 條第1 項至第4 項、第8 條第1 項至
      第4 項、第10條或第11條第1 項、第2 項之罪，供出毒品
      來源，因而破獲者，得減輕其刑。」修正後則規定：「（
      第1 項）犯第4 條至第8 條、第10條或第11條之罪，供出
      毒品來源，因而查獲其他正犯或共犯者，減輕或免除其刑
      。（第2 項）犯第4 條至第8 條之罪於偵查及審判中均自
      白者，減輕其刑。」核修正後之規定，第1 項除修正「因
      而破獲者」文字為「因而查獲其他正犯或共犯者」外，並
      刪除原條文「得減輕或免除其刑」之「得」字；第2 項則
      增列自白減輕其刑之規定，本件被告犯毒品危害防制條例
      第4 條第3 項之罪，且於偵查及審判中均自白，於量刑適
      用上，自以修正後之規定對被告較為有利。
    3.前引毒品危害防制條例第4 條第3 項、第17條之規定，係
      對法定刑度與減輕其刑之適用規定，自不宜割裂而分別為
      新舊法之適用，而按新舊法適用孰者對被告較為有利，應
      先審查應否諭知無罪，次審查應否諭知免訴不受理，再次
      則審查有無法定必應免刑之情形；如無前開情形，則比較
      新舊法之罪刑孰為最有利，有最高法院24年度民刑庭總會
      決議（二）可參。是以本案應就毒品危害防制條例第17條
      減輕或免除其刑之規定先為比較，依上開比較結果，係以
      修正後之該條例第17條對被告較為有利，本件被告之犯行
      ，自應全部適用98年5 月20日修正公布、同年月22日生效
      施行之毒品危害防制條例第4 條第3 項、第17條第2 項之
      規定處斷。
（二）查愷他命係毒品危害防制條例第2 條第2 項第3 款規定之
      第三級毒品。核被告甲○○就事實欄一、（一）、（二）
      所為，均係犯毒品危害防制條例第4 條第3 項之販賣第三
      級毒品罪。又按「持有毒品者，依毒品危害防制條例第11
      條第1 項、第2 項之規定，僅處罰持有第一級毒品及第二
      級毒品，至於持有第三級毒品或持有第四級毒品，則無設
      處罰規定，故對無正當理由而持有第三級、第四級毒品者
      ，除其毒品應依同條例第18條第1 項前段規定予以沒入銷
      燬外，尚無依該條例論以持有罪之餘地。原判決認定上訴
      人基於意圖營利之犯意，販賣第三級毒品愷他命予吳肇明
      ，所為係犯毒品危害防制條例第4 條第3 項之販賣第三級
      毒品罪，並於理由內說明上訴人『持有第三級毒品愷他命
      之行為，已為販賣之高度行為所吸收，不另論罪』云云，
      似認定上訴人持有第三級毒品愷他命原屬犯罪行為，因該
      部分行為為販賣之高度行為所吸收，故不另論持有罪，與
      前揭法律規定有違，自難認為適法。」最高法院97年度台
      上字第1486號判決意旨參照。而依修正後毒品危害防制條
      例第11條第5 項規定，僅就持有第三級毒品純質淨重達20
      公克以上者，方有科處刑罰之規定。而本件被告共同販賣
      愷他命與證人林國集價格僅400 元；而販賣愷他命與證人
      徐曉芬合計價格僅1,000 元，顯無證據證明所持有第三級
      毒品純質淨重達20公克以上，依上開說明，被告持有第三
      級毒品愷他命之行為，自無「為販賣之高度行為所吸收，
      不另論罪」之問題，一併敘明。被告就事實欄一、（二）
      部分，雖有2 次交付愷他命及收取價金行為，惟被告與證
      人徐曉芬均係基於單一交易之犯意（並言明所交易之愷他
      命係以3 支1000元計算），時間亦密接，各行為之獨立性
      極為薄弱，依一般社會健全觀念，在時間差距上，難以強
      行分開，在刑法評價上，以視為數個舉動之接續施行，合
      為包括之一行為予以評價，較為合理，應論以接續犯，而
      為包括之一罪。至公訴人認就事實欄一、（二）部分，係
      販賣愷他命與徐曉芬2 次，尚有未洽。被告與「阿俊」間
      就上開事實欄一、（一）、（二）販賣第三級毒品2 次犯
      行間，有犯意聯絡及行為分擔，均為共同正犯。查被告於
      檢察官訊問及本院審理時已坦承本件接聽電話並駕車搭載
      「阿俊」交易愷他命，已如前述，堪認被告於偵查及審判
      中均自白本件犯行，應依修正後毒品危害防制條例第17條
      第2 項規定，就被告事實欄一、（一）、（二）犯行各減
      輕其刑。雖被告另辯稱其係幫助犯，惟按所謂自白，乃被
      告對自己犯罪事實之全部或一部之供述之謂，被告所供述
      者，不必限於構成要件該當事實，即除供述構成要件該當
      事實之外，另外主張違法阻卻事由或責任阻卻事由，猶不
      失為自白（最高法院93年度台上字第2870號、89年度台上
      字第4513號判決意旨參照），被告既已坦承本件接聽電話
      並駕車搭載「阿俊」交易愷他命，參諸前開最高法院見解
      ，被告此部分辯解（即辯稱為幫助犯），自屬其辯護權之
      行使，被告猶不失自白犯行，一併敘明。
（三）被告所犯上事實欄一、（一）、（二）犯行犯意各別，行
      為互殊，應分論併罰。
（四）爰審酌被告年輕力壯，不思以正當途徑牟利，竟意圖營利
      而販賣毒品，危害他人生命、身體健康，破壞善良社會風
      氣，並參酌其販賣之數量，犯罪所得，其參與情節，並考
      量其犯後態度、素行，公訴人求處有期徒刑12年，顯屬過
      重等一切情狀，各量處如主文所示之刑，並定應執行之刑
      。
（五）按毒品危害防制條例第19條第1 項所規定因犯罪所得之財
      物，均沒收之，如全部或一部不能沒收時，追徵其價額或
      以其財產抵償之意旨，於所得者為金錢以外之其他財物而
      無法沒收時，應追徵其價額，使繳納與原物相當之價額；
      如所得之財物為金錢而無法沒收時，則應以其財產抵償之
      不發生追徵價額之問題（最高法院97年度台上字第863 號
      判決意旨參照）。另按毒品危害防制條例第19條第1 項規
      定，犯販賣、運輸毒品罪者，其犯罪所得之財物，均沒收
      之，係採義務沒收主義，故其犯罪所得之對價，不問其中
      成本若干，利潤多少，均應全部諭知沒收，以貫徹政府查
      禁煙毒之決心，並符立法本旨（最高法院95年度台上字第
      3133號判決要旨參照）。再按沒收含有保安處分之性質，
      在剝奪犯罪者因犯罪而取得之財產上利益，以遏止犯罪，
      與罰金屬刑罰之性質有別，故對於各共犯應採連帶沒收主
      義，不得就全體共犯之總所得，對於各共犯重複諭知沒收
      。本件販賣毒品之犯罪所得，應依毒品危害防制條例第19
      條第1 項予以沒收，在共同正犯間，自應採連帶沒收，並
      於主文中為「連帶沒收」及「連帶抵償」之諭知，始屬適
      法（參照最高法院96台上3450號判決意旨）。查本件被告
      、「阿俊」就事實欄一、（一）部分共同販賣愷他命所得
      400 元；就事實欄一、（二）部分共同販賣愷他命所得1,
      000 元，均未扣案，依上開規定，自皆應予沒收。又按共
      同正犯，應對犯罪之全部事實負責，是就共同正犯所得財
      物應合併計算，全部追繳沒收，方為適法，且各共同正犯
      之間係採「連帶沒收主義」，於裁判時僅諭知連帶沒收暨
      連帶抵償之，不得就全體共同正犯之總所得，對各該共同
      正犯分別重複諭知沒收。本件被告、「阿俊」就事實欄一
      、（一）部分共同販賣愷他命所得400 元；就事實欄一、
      （二）部分共同販賣愷他命所得1,000 元，應予以連帶沒
      收，併諭知如全部或一部不能沒收時，以財產連帶抵償之
      。又號碼0000000000號行動電話（含SIM 卡）雖係被告供
      本件販賣愷他命所用，惟並未扣案，復無證據證明係被告
      或共犯「阿俊」所有，爰不宣告沒收；另扣案之SAMSUNG
      牌J208型行動電話及號碼0000000000號SIM 卡，被告稱係
      其平時使用，亦無證據證明係用以供本件販賣愷他命所用
      ，爰亦不宣告沒收。
據上論斷，依刑事訴訟法第299 條第1 項前段，修正後毒品危害
防制條例第4 條第3 項、第17條第2 項、第19條第1 項，刑法第
2 條第1 項但書、第11條前段、第28條、第51條第5 款，判決如
主文。
本案經檢察官陳仁傑到庭執行職務。
中    華    民    國    98    年    8     月    31    日
                  刑事第一庭審判長法  官  曾淑華
                                  法  官  顧正德
                                  法  官  鄭吉雄
以上正本證明與原本無異。
如不服本判決，應於判決送達後10日內向本院提出上訴狀（應附
繕本），其未敘述上訴理由者，應於上訴期間屆滿後20日內補提
理由書狀於本院，上訴於臺灣高等法院。
                                  書記官  劉宗源
中    華    民    國    98    年    8     月    31    日
附錄所犯法條：
毒品危害防制條例第4條
製造、運輸、販賣第三級毒品者，處5 年以上有期徒刑，得併科
新臺幣7 百萬元以下罰金。


司法院資訊處製作；財團法人民間司法改革基金會備份。
